臺灣士林地方法院刑事判決　　　　　　　　　　　　　九十一年度簡上字第六八號
　　上　訴　人
　　即被　　告　丙○○
右列上訴人即被告因違反商標法案件，經本院於中華民國九十一年三月十五日以九十
一年度簡字第二九一號判決（聲請簡易判決案號：臺灣士林地方法院檢察署九十年度
偵字第一一七○一號），上訴人不服上開判決提起上訴，本院管轄之第二審法院判決
如左：
    主  文
原判決撤銷。
丙○○共同連續明知為意圖欺騙他人，於同一商品，使用相同於他人註冊商標之圖樣
之商品而販賣，處有期徒刑伍月，如易科罰金，以參佰元折算壹日。緩刑伍年。扣案
之仿冒「CHANEL」皮件拾壹件、「LOUISVUITTON」皮件參拾柒件、「GUCCI」皮件陸
件均沒收。
    事  實
一、丙○○明知「CHANEL商標及圖」、「LOUIS VUITTON商標及圖」、「GUCCI商標及
    圖」（詳如卷附商標註冊證、商標註冊簿所示），分別為瑞士商倩妮股份有限公
    司、法商路易威登馬爾悌耶公司、義大利商固喜公司等向經濟部中央標準局（現
    已改制為智慧財產局）申請註冊，取得商標專用權，享有商標專用權之商標，專
    用於皮件、皮夾等商品上，現均仍在專用期間。其竟基於概括犯意，自九十年十
    一月十日，自洪國雄（綽號「小尤」）處，以每件新台幣（下同）三百八十元至
    四百五十元之代價，購入有相同於上開註冊商標圖樣之仿冒皮件十件後，旋於當
    晚在台北市○○○路附近，以每件八百九十元之價格，擺設攤位販賣予他人。嗣
    於九十年十一月十一日晚間，丙○○復在忠孝東路附近向洪國雄購入有前揭商標
    圖樣之仿冒皮件，嗣於翌（十二）日上午十時許，丙○○騎乘機車途經台北市○
    ○區○○路、劍潭路口時，為警攔檢查獲，並扣得仿冒上開註冊商標圖樣之「
    CHANEL」皮件十一件、「LOUIS VUITTON」皮件二十二件、「GUCCI」皮件六件。
    丙○○復於九十一年二月八日，基於同前販賣之概括犯意，並與洪國雄基於犯意
    之聯絡，在台北市松山區○○○路○段三三三號前，共同販賣有相同於上開註冊
    商標圖樣之「LOUIS VUITTON」之仿冒皮件，為警於同日下午四時許在上址查獲
    ，並扣得仿冒上開註冊商標圖樣之「LOUIS VUITTON」皮件十五件。
二、案經瑞士商倩妮股份有限公司訴由台北市政府警察局士林分局移送台灣士林地方
    法院檢察署檢察官偵查後聲請簡易判決處刑及台北市政府警察局松山移送台灣台
    北地方法院檢察署檢察官偵查。
    理  由
一、右揭事實，業據被告丙○○坦白承認，核與告訴代理人乙○○、甲○○、張哲倫
    之指訴相符，並有經濟部中央標準局商標註冊證、商標註冊簿影本在卷可稽。而
    扣案之皮件經鑑定人乙○○、甲○○、胡殿忠鑑定後，認均屬仿冒品，亦有鑑定
    證明、鑑定報告在卷可稽。此外，復有仿冒「CHANEL」皮件十一件、「LOUIS
    VUITTON」皮件三十七件、「GUCCI」皮件六件扣案可證。故被告自白與事實相符
    ，可以採信。本件事證明確，被告犯行洵堪認定。
二、被告明知為意圖欺騙他人，於同一商品，使用相同於他人註冊商標之圖樣之商品
    而販賣，核其所為，係犯商標法第六十三條之販賣仿冒商標商品罪。被告於九十
    一年二月八日販賣仿冒商標商品之犯行，與洪國雄間有犯意聯絡及行為分擔，為
    共同正犯。被告多次販賣行為，時間緊接，所犯罪名相同，顯係出於概括之犯意
    為之，為連續犯，應依刑法第五十六條之規定以一罪論，並加重其刑。又被告於
    九十一年二月八日販賣仿冒商標商品之犯行，雖未據檢察官聲請簡易判決處刑，
    惟與已聲請部分之犯行有連續犯之裁判上一罪關係，本院自得併予審理。
三、原審據以論科，固非無據，惟原判決未及審酌被告於九十一年二月八日販賣仿冒
    商標商品之犯行，即有未合；且被告雖共販賣三種仿冒品，惟無證據被告一次販
    賣行為同時賣出三種仿冒品，原判決論以想像競合犯，亦有未洽。被告上訴意旨
    請求本院就其九十一年二月八日之犯行併予審理，為有理由，自應由本院予以撤
    銷改判。爰審酌被告素行、販賣之動機、販賣仿冒商品之數量、所生損害、犯後
    態度等一切情狀，量處如主文所示之刑。
四、又被告前未曾受有期徒刑以上刑之宣告，因一時失慮，偶罹刑典，事後已坦承犯
    行，深具悔意，且供出共犯洪國雄姓名，經此刑之宣告後，應知警惕而無再犯之
    虞，本院因認暫不執行其刑為當，併予以宣告緩刑五年，用啟自新。
五、扣案仿冒「CHANEL」皮件十一件、「LOUIS VUITTON」皮件三十七件、「GUCCI」
    皮件六件，係被告犯商標法第六十三條之罪所販賣之物，應依同法第六十四條之
    規定宣告沒收。
六、應依刑事訴訟法第四百五十五條之一第一項、第三項、第三百六十九條第一項前
    段、第三百六十四條、第二百九十九條第一項前段、商標法第六十三條、第六十
    四條、刑法第十一條、第二十八條、第五十六條、第四十一條第一項前段、第七
    十四條第一款、罰金罰鍰提高標準條例第二條，判決如主文。
本案經檢察官呂文忠到庭執行職務
中      華      民      國      九十一      年      十      月    九    日
    臺灣士林地方法院刑事第一庭
                                    審判長法  官  林  清  吉
                                          法  官  高  愈  杰
                                          法  官  劉  秉  鑫
右正本證明與原本無異。
本件不得上訴。
                                          書記官  徐  基  典
中      華      民      國      九十一      年      十      月   十五   日
附錄本判決論罪科刑依據之法條：
商標法第六十三條：
  明知為前條商品而販賣、意圖販賣而陳列、輸出或輸入者，處一年以下有期徒刑、
  拘役或科或併科新臺幣五萬元以下罰金。
商標法第六十四條：
　犯前二條之罪所製造、販賣、陳列、輸出或輸入之商品不問屬於犯人與否，沒收之
　。
